臺灣高等法院刑事判決
110年度上易字第755號
上  訴  人  臺灣桃園地方檢察署檢察官
被      告  李文信



上列上訴人因被告詐欺案件，不服臺灣桃園地方法院109年度易
字第561號，中華民國109年10月14日第一審判決（起訴案號：臺
灣桃園地方檢察署109年度偵緝字第270、271號），提起上訴，
本院判決如下：
    主  文
原判決撤銷。
李文信幫助犯詐欺取財罪，處拘役肆拾伍日，如易科罰金，以新
臺幣壹仟元折算壹日。未扣案之犯罪所得新臺幣壹仟貳佰元沒收
，於全部或一部不能沒收或不宜執行沒收時，追徵其價額。
    犯罪事實
一、李文信依其社會生活經驗及智識程度，可預見將行動電話門
    號交付予陌生人使用，極有可能供他人用以財產犯罪，竟仍
    貪圖販賣門號之不法利益，而基於縱有人以其提供之門號實
    行詐欺取財犯罪，亦不違背其本意之幫助詐欺取財不確定故
    意，於民國107年11月7日前之不詳時間，在桃園市龍潭區不
    詳地點，由真實姓名年籍不詳之人陪同前往申辦臺灣之星行
    動電話0000000000門號SIM卡1張、遠傳電信行動電話000000
    0000門號SIM卡1張及其餘不詳門號（共計5個門號），並以
    總計新臺幣（下同）3,000元之價額售予該真實姓名年籍不
    詳之人。嗣詐欺集團成員取得門號0000000000、0000000000
    之SIM卡各1張後，基於意圖為自己不法所有之詐欺取財犯意
    ，先後為下列行為：
  ㈠由詐欺集團成員於附表一所示聯絡時間及方式，要求賴慶章
    （所涉幫助詐欺罪嫌，業經臺灣橋頭地方檢察署檢察官以10
    8年度偵字第4280號為不起訴處分確定）以黑貓快遞之方式
    寄送如附表一所示之彰化商業銀行000-00000000000000號帳
    戶（下稱彰化商銀帳戶，起訴書誤載為000-0000000000000 
    號帳戶，應予更正）、中華郵政000-00000000000000號帳戶
    （下稱中華郵政帳戶）之金融卡及密碼，並提供上開000000
    0000門號予賴慶章，作為寄送黑貓快遞聯繫之用，以此作為
    收購人頭帳戶之聯絡電話。詐欺集團成員取得賴慶章所交付
    如附表一所示之帳戶金融卡及密碼後，於附表二編號1、2所
    示之詐騙時間及方式，詐欺林青俊、王文珠，致林青俊、王
    文珠陷於錯誤，而依指示於附表二編號1、2所示匯款時間、
    地點，匯款附表二編號1、2所示之匯款金額至賴慶章之彰化
    銀行帳戶、中華郵政帳戶內，旋遭提領一空。另於附表四所
    示之詐騙時間及方式詐欺蕭伯軒，惟因蕭伯軒未陷於錯誤，
    而於附表四編號所示匯款時間、地點，故意匯款1元至賴慶
    章之彰化銀行帳戶，以供員警凍結人頭帳戶，詐欺團集團成
    員致未得逞。
　㈡詐欺集團成員以門號0000000000號聯繫邱芳源，以附表三所
    示詐騙時間及方式詐欺邱芳源，致邱芳源陷於錯誤，依指示
    於附表三所示匯款時間、地點，轉帳匯款如附表三所示匯款
    金額至附表三所示之楊喬茵、鍾宜芳之帳戶內（楊喬茵涉犯
    幫助詐欺部分，經臺灣臺中地方法院以108年度易字第2272
    號判處有期徒刑3月、緩刑2年確定。鍾宜芳涉犯幫助詐欺部
    分，經臺灣臺北地方法院以108年度審簡字第934號判處有期
    徒刑3月、緩刑2年確定），旋遭詐騙集團成員提領一空。
二、案經林青俊訴由臺中市政府警察局烏日分局、王文珠訴由桃
    園市政府警察局龜山分局、邱芳源訴由臺北市政府警察局大
    安分局移送臺灣臺中地方檢察署檢察官呈請臺灣高等檢察署
    檢察長令轉臺灣桃園地方檢察署檢察官偵查起訴。 
    理  由
壹、證據能力部分：
一、按被告以外之人於審判外之言詞或書面陳述，除法律有規定
    者外，不得作為證據。另按被告以外之人於審判外之陳述，
    雖不符合同法第159條之1至第159條之4之規定，然經當事人
    於審判程序同意作為證據，法院審酌該言詞陳述或書面陳述
    作成時之情況，認為適當者，亦得為證據。當事人、代理人
    或辯護人於法院調查證據時，知有第159條第1項不得為證據
    之情形，而未於言詞辯論終結前聲明異議者，視為有前項同
    意，刑事訴訟法第159條第1項、第159條之5分別定有明文。
    該條立法意旨在於傳聞證據未經當事人之反對詰問予以核實
    ，原則上先予排除，惟若當事人已放棄反對詰問權，於審判
    程序中表明同意該等傳聞證據可作為證據；或於言詞辯論終
    結前未聲明異議，基於尊重當事人對傳聞證據之處分權，及
    證據資料愈豐富，愈有助於真實發見之理念，且強化言詞辯
    論主義，使訴訟程序得以順暢進行，上開傳聞證據亦均具有
    證據能力。查本件被告以外之人於審判外之言詞或書面陳述
    屬傳聞證據部分，檢察官、被告於本院準備程序中並未爭執
    證據能力，且迄於言詞辯論終結前亦未聲明異議，復本院認
    其作成之情形並無不當情形，經審酌後認為適當，均應認於
    本案有證據能力。
二、另本件認定事實引用之卷內其餘非供述證據部分，與本案均
    有關連性，亦無證據證明係實施刑事訴訟程序之公務員以不
    法方式所取得，依刑事訴訟法第158條之4之反面解釋，當有
    證據能力，復於本院審理時，提示並告以要旨，使檢察官、
    被告充分表示意見，自得為證據使用。
貳、實體方面
一、認定犯罪事實所憑證據及認定之理由
  ㈠告訴人王文珠、林青俊、蕭伯軒、邱芳源遭詐欺之情節，業
    據告訴人王文珠、林青俊、蕭伯軒、邱芳源於警詢中指訴歷
    歷（見高雄市政府警察局岡山分局刑事偵查卷宗《下稱警卷》
    第65至67、100至101、115至117頁，中檢108年度偵字第752
    2卷《下稱偵7522卷》第59至64頁）。並經被害人賴慶章於警
    詢、偵訊中指稱：對方提供0000000000門號作為聯繫交付帳
    戶所用等語（見警卷第2至8頁，橋頭檢108年度偵字第4280
    卷《下稱偵4280卷》第45至47、53至54頁）。
　㈡且有彰化商業銀行路竹分行107年11月23日彰路字第1070151
    號函暨檢附之賴慶彰印鑑卡、身分證、交易明細（見警卷第
    9至12頁）；賴慶彰之郵局帳戶之開戶資料及交易明細（見
    警卷第13至14頁）；黑貓宅急便托運單收執聯（寄件人：賴
    慶彰）（見警卷第15頁）；賴慶彰與詐欺集團成員之通訊軟
    體LINE對話紀錄之照片6張（見警卷第16至17頁）；賴慶彰
    之郵局、彰化商銀之帳戶個資檢視資料（見警卷第61、122
    頁）；門號0000000000號通聯申登人查詢資料（見警卷第91
    頁）；告訴人林青俊之內政部警政署反詐騙案件紀錄表、臺
    中市政府警察局烏日分局龍井分駐所受理詐騙帳戶通報警示
    簡便格式表、受理各類案件紀錄表、受理刑事案件報案三聯
    單、中國信託銀行自動櫃員機交易明細表、臉書截圖、Line
    對話照片12張（見警卷第102至106、108至114頁）；告訴人
    蕭伯軒之內政部警政署反詐騙案件紀錄表、高雄市政府警察
    局左營分局新莊派出所受理各類詐騙帳戶通報警示簡便格式
    表、受理各類案件紀錄表、受理刑事案件報案三聯單、自動
    櫃員機交易明細表、臉書對話截圖之照片2張、蕭伯軒與詐
    欺集團成員之LINE對話紀錄截圖之照片3張（見警卷第118至
    121、124至127頁）；告訴人王文珠之內政部警政署反詐騙
    案件紀錄表、桃園市政府警察局龜山分局大林派出所受理詐
    騙案帳戶通報警示簡便格式表、受理各類案件紀錄表、告訴
    人王文珠與詐欺集團成員之LINE對話紀錄截圖之照片11張（
    內含107年11月8日之合作金庫商業銀行匯款申請書代收入收
    據）、合作金庫商業銀行匯款申請書代收入收據（107年11
    月9日）、合作金庫存摺封面影本（見警卷第132、134、143
    至148頁）；告訴人邱芳源之即時交易明細查詢共3筆（見偵
    7522卷第69至73頁）；被告之遠傳電信申辦資料（見偵7522
    卷第79至83頁；國泰世華銀行存匯作業管理部107年12月4日
    國世存匯作業字第10700A2392號函暨附件開戶資料及交易明
    細（楊喬茵）（見偵7522卷第97至104頁）；土地銀行中壢
    分行107年12月6日壢存字第1075005155號函暨附件開戶資料
    、交易明細（鍾宜芳）（見偵7522卷第105至117頁）；告訴
    人之內政部警政署反詐騙案件紀錄表（見偵7522卷第121頁
    ）；被害人賴慶彰與詐欺集團成員之通訊軟體LINE對話紀錄
    截圖之照片26張（見偵4280卷第57至107頁）；臺灣之星電
    信股份有限公司108年10月30日傳真暨檢附之客戶資料、服
    務異動申請書及被告身分證影本、駕駛執照影本（桃檢108
    年度偵字第26507號卷第31至41頁）；被告之電信查詢資料
    （見原審109年度易字第561號卷《下稱原審卷》第51至83頁）
    附卷可稽。
  ㈢門號0000000000、0000000000號均係被告所申辦，被告將 上
    開2個門號及其他不詳門號之SIM卡，以總價3,000元之代價
    出售予真實姓名年籍不詳之人，嗣由詐欺集團成員即以門號
    0000000000作為取得賴慶章之彰化商銀、中華郵政帳戶資料
    之聯絡電話，復以附表二編號1、2及附表四所示之詐騙時間
    及方式，詐欺告訴人林青俊、王文珠、蕭伯軒，告訴人林青
    俊、王文珠陷於錯誤而於附表二編號1、2所示之匯款時間、
    地點，匯款各編號之金額至賴慶章之帳戶內；而告訴人蕭伯
    軒未陷於錯誤，僅匯款1元至賴慶章之彰化銀行帳戶內，以
    供警凍結帳戶；又詐欺集團成員以門號0000000000號撥打電
    話予告訴人邱芳源，並以表三所示詐騙時間及方式，詐欺告
    訴人邱芳源，告訴人邱芳源陷於錯誤而於附表三所示之匯款
    時間、地點，匯款附表三所示之金額至附表三所示帳戶等情
    ，業據被告於偵訊、原審及本院均坦承上開客觀事實（見桃
    檢109年度偵緝字第271號卷《下稱偵緝271卷》第9至11頁，原
    審109年度審易字第780號卷《下稱原審審易卷》第49至51頁，
    原審卷第41至46、95至110頁，本院卷第73頁）。
  ㈣被告交付門號予他人之際，主觀上具有幫助他人犯詐欺取財
    罪之不確定故意乙節，經查：
    ⒈按刑法上之故意，分為確定故意（直接故意）與不確定故
      意（間接故意），所謂不確定故意，係指行為人對於構成
      犯罪之事實，預見其發生而其發生並不違背其本意者，刑
      法第13條第2 項定有明文。又目前行動電話門市、申辦櫃
      臺分布於國內各大小城鎮、商場，國人申辦行動電話門號
      使用並無困難，更未限制個人得申辦門號之數量，若非供
      作不法犯罪使用，衡情尚無不自行申請，反而另行支付費
      用，向他人購買門號使用之必要；且對於陌生人收購門號
      ，極易判斷是為避免遭循線追查實際使用人之目的，當可
      產生與不法犯罪目的相關之合理懷疑；又參以近10餘年來
      ，我國詐欺集團橫行，詐欺案件層出不窮，政府亦不斷透
      過各種媒體，宣導大眾勿充當詐騙集團之人頭，已足以使
      人懷疑收購行動話門號者，極可能與財產犯罪密切相關，
      並藉使用人頭行動電話規避檢調查緝，此為國人本於一般
      認知能力所能知悉。
    ⒉參以被告於原審準備程序時供稱：我是在龍潭龍元路OK便
      利商店對面的下伯公園遇到1名我不認識的人，他自稱姓
      黃，問我要不要辦門號，我那時沒有工作，肚子很飢餓，
      辦了就可以拿錢，我就跟他去中壢辦，該人開車載我去中
      壢的某通訊行辦，總共辦了5個門號，有月租也有預付卡
      ，辦完後，我在通訊行將申辦的門號SIM卡及手機都交給
      對方，並取得對方給我的3,000 元，他就開車載我回到下
      伯公園，其他的事情我都不清楚。我想說我肚子很飢餓，
      聽到有錢拿，我就跟他去，對方說是要賣給外勞使用。我
      有申辦0000000000門號，當時沒有工作，有人來問我要不
      要辦門號，還跟我說有錢可以拿，那個人我不認識，我是
      在龍潭OK便利商店認識，總共辦了5個門號；他說辦門號
      有錢可以拿，我有問他辦門號要做什麼用，他說要辦給外
      勞，當時我肚子餓，也沒有想那麼多；我有問對方的聯繫
      方式，他都不給我，我們都約在固定的地方，他都用無號
      碼打電話給我等語（見原審審易卷第49頁，原審卷第42至
      43頁）。可見被告並不認識陪同其辦理門號之人，對方迥
      於常情而付錢向被告收購5個門號，被告自應知悉對方來
      路不明且行事違背常理。
    ⒊隨著通訊設備之發達，無論辦理行動電話門號或預付卡，
      手續皆非常簡便、快速，且通訊傳播委員會為防堵詐欺集
      團或者其餘不法人士辦理門號為不法使用，要求電信業者
      於辦理門號時，申辦人均須交付雙證件始能申辦門號，此
      已係吾人日常生活所知悉之情事，本案被告由真實姓名年
      籍不詳之人，於107年11月7日前之不詳時間，陪同至各電
      信業者辦理包含行動電話0000000000、0000000000等門號
      在內之5個門號，被告既可知悉該不詳之人行事有違常理
      ，卻仍與對方前往申辦門號，對於申辦哪些門號、數量、
      將作何使用等情，被告均毫不關心，僅只在乎交交付門號
      即可賺取3,000元之報酬，仍將申辦之行動電話門號交付
      予真實姓名、年籍不詳之不明成年人士使用，顯具有縱有
      人以其門號實施詐欺犯罪，亦放任而不違背其本意之幫助
      意思，確有幫助該詐欺集團成員利用門號為詐欺取財之不
      確定故意甚明。
　　⒋末按刑法上所謂幫助他人犯罪，係指對他人決意實行之犯
      罪有認識，而基於幫助之意思，於他人犯罪實行之前或進
      行中施以助力，給予實行上之便利，使犯罪易於實行，而
      助成其結果發生者。是行為人對其幫助之行為與被幫助犯
      罪侵害法益之結果間有因果關係之認知，仍屬意為之，即
      得認有幫助犯罪之故意，要不因其所為非以助益犯罪之實
      行為唯一或主要目的而異其結果；且其所為之幫助行為，
      基於行為與侵害法益結果間之連帶關聯乃刑事客觀歸責之
      基本要件，固須與犯罪結果間有因果關聯，但不以具備直
      接因果關係為必要，舉凡予正犯以物質或精神上之助力，
      對侵害法益結果發生有直接重要關係，縱其於犯罪之進行
      並非不可或缺，或所提供之助益未具關鍵性影響，亦屬幫
      助犯罪之行為（最高法院102 年度台上字第1650號判決意
      旨參照）。查：被告出售予真實姓名年籍不詳之人之0000
      000000門號，雖詐欺集團成員並非持該門號與附表二所示
      之告訴人聯絡，然詐欺集團成員既係先持0000000000門號
      ，作為取得賴慶章之彰化商銀帳戶及中華郵政帳戶金融卡
      之聯絡途徑，再持賴慶章上開帳戶供作取得詐欺贓款之管
      道，顯見被告出售0000000000門號之行為，亦屬幫助詐欺
      集團取得詐欺款項之助力行為之一，併此敘明。
  ㈤從而，被告既已預見身分不詳之人持門號0000000000、00000
    00000號之SIM卡可能用於實行詐欺犯罪，卻仍將上開門號SI
    M卡販賣予不詳之人使用，而上開門號確實遭身分不詳之人
    ，用以取得賴慶章之帳戶，並著手詐欺附表二編號1、2之告
    訴人林青俊、王文珠及附表三之告訴人邱芳源、附表四之蕭
    伯軒，是認被告有幫助該身分不詳之人，為詐欺取財犯犯罪
    之既遂、未遂之不確定故意甚明。
  ㈥綜上所述，本案事證明確，被告幫助詐欺取財之犯行，堪予
    認定，自應依法論科。
二、論罪
  ㈠按刑法之幫助犯，係對於犯罪與正犯有共同之認識，而以幫
    助之意思，對於正犯資以助力，而未參與實施犯罪之行為者
    而言（最高法院88年度台上字第1270號判決意旨參照）。是
    以，如未參與實施犯罪構成要件之行為，且係出於幫助之意
    思提供助力，即屬幫助犯，而非共同正犯。查本案被告提供
    門號0000000000、0000000000號之SIM卡予真實姓名年籍不
    詳之人，嗣由詐欺集團成員持上開門號向賴慶章收購人頭帳
    戶，並向附表二至四之告訴人林青俊、王文珠、邱芳源、蕭
    伯軒實行詐欺行為，致告訴人林青俊、王文珠、邱芳源陷於
    錯誤，匯款附表二、三所示金額至各該人頭帳戶內，告訴人
    蕭伯軒未陷於錯誤，仍匯款1元至人頭帳戶以供員警凍結帳
    戶等情，是被告所為顯係參與詐欺取財罪構成要件以外之行
    為，且在無積極證據證明被告係以正犯之犯意參與犯罪行為
    之情形下，應認其所為係構成幫助犯，而非論以正犯行為。
　㈡就附表二編號1至2、附表三部分，核被告所為，係犯刑法第3
    0條第1項前段、第339條第1項之幫助詐欺取財罪。
　㈢就附表四部分
　　附表四之告訴人蕭伯軒並未陷於錯誤，匯款1元以供員警凍
    結人頭帳戶，然因詐欺集團成員已著手於詐欺行為之實行，
    縱然未讓告訴人蕭伯軒陷於錯誤致未詐得財物，仍屬詐欺之
    障礙未遂，詐欺集團成員仍該當於刑法第339條第3項、第1
    項之詐欺取財未遂罪，而被告此部分之幫助行為，係犯刑法
    第30條第1項前段、第339條第3項、第1項之幫助詐欺取財未
    遂罪。
  ㈣被告以一次交付2個電話門號（0000000000、0000000000號）
    之幫助行為，幫助詐欺集團成員詐欺附表二編號1至2、附表
    三、附表四之告訴人4人，被告以一行為同時侵害告訴人4人
    之法益，且以一行為觸犯幫助詐欺取財罪、幫助詐欺取財未
    遂罪，為想像競合犯，依刑法第55條之規定，從重論以一幫
    助詐欺取財罪處斷。
  ㈤刑之減輕事由
    被告以幫助之意思，參與構成要件以外之行為，為幫助犯，
    爰依刑法第30條第2項之規定，依正犯之刑減輕之。
三、撤銷改判之理由及科刑審酌事項
  ㈠原審就附表二編號1至2、附表三部分，因認被告幫助詐欺之
    犯行，罪證明確，而予以論科，固非無見，惟查：就附表四
    部分，詐欺集團成員已著手為詐欺行為之實行，惟未致告訴
    人蕭伯軒陷於錯誤，該當於詐欺取財未遂罪，被告就此部分
    之幫助行為，應論以幫助詐欺取財未遂罪，原審不察，認詐
    欺集團成員不成立詐欺取財罪，而就被告此部分不另為無罪
    之諭知，認原判決自有適用法則不當之違誤，檢察官執此提
    起上訴為有理由，原判決自屬無可維持，應由本院予以撤改
    判。
  ㈡爰以行為人責任為基礎，審酌被告係智識成熟之成年人，可
    預見任意出售個人專屬性極高之行動電話門號SIM卡予陌生
    人，可能遭他人利用為詐欺取財之工具，竟因貪圖出售門號
    SIM卡之不法利益，而為本案犯行，使詐欺集團成員持用上
    開門號為附表二、附表三所示之詐欺取財罪及附表四之詐欺
    取財未遂罪 ，且致執法人員難以追查詐欺取財犯罪正犯之
    真實身分，造成犯罪偵查困難，幕後犯罪者得以逍遙法外，
    嚴重擾亂社會正常交易秩序，所為實屬不該；並審及被告提
    供行動電話門號SIM卡之數量，及告訴人林青俊、王文珠、
    邱芳源財物損失數額，兼衡被告之智識程度、家庭經濟狀況
    （見本院卷第75頁）等一切情狀，量處如主文第2項所示之
    刑，並諭知易科罰金之折算標準。
四、沒收部分
  ㈠按犯罪所得，屬於犯罪行為人者，沒收之，於全部或一部不
    能沒收或不宜執行沒收時，追徵其價額，刑法第38條之1第1
    項、第3項定有明文。又犯罪所得及追徵之範圍與價額，認 
     定顯有困難時，得以估算認定之，刑法第38條之2亦定有明
    文。
　㈡經查：
　　⒈被告係以總價3,000元出售5個門號，而被告所販賣之行動
      電話門號中，僅有門號0000000000及0000000000號遭詐欺
      集團使用，故僅有就上開2個門號所獲得之利益，屬於刑
      法第38條之1第1項之犯罪所得，合先說明。
　　⒉被告無法具體確認販售上開2個門號之金額為何，爰依刑 
      法第38條之2第1項規定估算之，以3,000元販售5個門號為
      基礎，估算1個門號之均價為600元（3,000÷5=600），故
      被告販售本案0000000000及0000000000門號之犯罪所得應
      為1,200元（600×2=1,200），是就本案犯罪所得1,200元
      ，依第38條之1第1項、第3項之規定，宣告沒收，並諭知
      於全部或一部不能沒收或不宜執行沒收時，追徵其價額。
據上論斷，應依刑事訴訟法第369條第1項前段、第364條、第299
條第1項前段，判決如主文。
本案經檢察官王文咨提起公訴，檢察官洪鈺勛提起上訴，檢察官
陳正芬到庭執行職務。
中　　華　　民　　國　　110 　年　　5 　　月　　13　　日
              　  刑事第二十三庭審判長法　官  許永煌
　　　　　　　　　　　　　　　　　    法　官  吳定亞
　　　　　　　　　　　　　　　　　    法　官  黃美文
以上正本證明與原本無異。
不得上訴。
                                　    書記官  彭威翔
中　　華　　民　　國　　110 　年　　5 　　月　　14　　日
附錄：本案論罪科刑法條全文
中華民國刑法第339條：
意圖為自己或第三人不法之所有，以詐術使人將本人或第三人之
物交付者，處 5 年以下有期徒刑、拘役或科或併科 50 萬元以
下罰金。
以前項方法得財產上不法之利益或使第三人得之者，亦同。
前二項之未遂犯罰之。
【附表一】
編號 姓名 聯絡時間及方式 交付帳戶之時間 交付之帳戶  1 賴慶章 於107年10月底，因需要資金周轉，透過臉書與詐欺集團成員聯繫，並聽從對方之指示，前往高雄市岡山區仁壽路之全家便利超商，以黑貓宅急便之方式，將申辦之帳戶金融卡及密碼，寄予對方指定之收件人「楊文仁」，並填寫收件人之聯絡電話為0000000000、地址為新北市○○區○○路000 巷0 號0 樓。 107年11月7日 彰化商業銀行000-00000000000000 號帳戶     中華郵政000-00000000000000號帳戶 

【附表二】
編號 告訴人 詐騙時間及方式 匯款時間、地點 匯款金額（新臺幣） 匯入帳戶  1 林青俊 於107 年11月7 日中午12時許，在臺中市○○區○○○道0 段000 號梧棲童綜合醫院以不詳設備連結網際網路，見詐欺集團成員於臉書之「南州是我的故鄉」社團刊登佯裝販售I Phone XS MAX行動電話而陷於錯誤，與詐欺集團成員聯繫欲購買該手機，匯款至詐欺集團指定之帳戶後，卻遲未收到商品。 107年11月9日上午9 時48分許。 臺中市○○區○○路○段000號 20,000元 賴慶章之彰化商業銀行000-00000000000000號帳戶  2 王文珠 於107 年11月8 日上午9 時許，在桃園市○○區○○○路000 號接獲詐騙電話，詐欺集團成員佯稱係其友人「林隆漢」，並訛稱因投資不動產急需周轉，需要借錢周轉云云，而致其陷於錯誤。 107年11月8日上午11時30分許。 桃園市○○區○○路0段0000號  150,000元 賴慶章之中華郵政000-00000000000000號帳戶    107年11月9日下午1時許。 桃園市○○區○○路0段0000號 15,000元  
【附表三】
編號 告訴人 詐騙時間及方式 匯款時間、地點 匯款金額（新臺幣） 匯入帳戶  1 邱芳源 於107 年11月9 日上午11時11分許，接獲通訊軟體Line之通知，詐欺集團成員佯稱係其友人「王芝敏」，並訛稱渠等之同學「葉金蘭」急需用錢，復又佯為「葉金蘭」撥打電話予邱芳源，佯稱需要用錢，需要借錢周轉云云，而至其陷於錯誤。 107年11月9日下午1 時11分許。 網路銀行匯款 100,000元 楊喬茵之國泰世華銀行000-000000000號帳戶    107 年11月12日中午12時21分許。 網路銀行匯款 50,000元 鍾宜芳之臺灣土地銀行000-000000000號帳戶    107 年11月12日下午1 時39分許。 網路銀行匯款 50,000元  

【附表四】
編號 告訴人 詐騙時間及方式 匯款時間、地點 匯款金額（新臺幣） 匯入帳戶  1 蕭伯軒 於107 年11月9 日上午9 時許，在不詳地點以不詳設備連結網際網路，見詐欺集團成員佯裝販售I Phone 行動電話，警覺該販售訊息而未陷於錯誤，為防止其他買家受害，仍與詐欺集團成員聯繫購買上開行動電話。 107年11月9日上午9 時44分許。 高雄市○○區○○○路000 巷00號統一便利超商 1元 賴慶章之彰化商業銀行000-00000000000000號帳戶